LUTFI DWIPRAYOGA

BACKEND DEVELOPER

Jl. Ciliwung No. 28, Banyuwangi

+(62) 813 -3934 - 6560 | lutfidwiprayoga00@gmail.com

RINGKASAN PROFIL

Lulusan diploma di bidang Teknik informatika. Memiliki kemampuan Coding dengan bahasa pemrograman PHP framework Laravel, perbaikan jaringan komputer, mahir menggunakan Ms. Office dengan dibuktikan saat bekerja menjadi data entry dan diperkuliahan mengerjakan tata tulis tugas kuliah - tugas akhir, dan menguasai komputer dengan baik, dan memiliki pengalaman organisasi dalam bekerja dengan tim. Selama kuliah, telah berhasil mengerjakan proyek dan tugas kuliah serta berhasil mengumpulkan tugas dengan waktu yang ditentukan. Siap menerapkan keahlian dan berkontribusi pada perusahaan.

KETERAMPILAN

- Mudah Beradaptasi
- Disiplin
- Pemecahan Masalah
- Kerja Tim
- Totalitas

KEAHLIAN

- Ms. Office
- PHP Laravel
- MySQL
- Desain Mockup
- Jaringan Komputer
- Database ERD

PENDIDIKAN

D3 Teknik Informatika | 3,60

Politeknik Negeri Banyuwangi

Proyek Akhir dengan judul "Aplikasi Manajemen Pendaftaran Gunung Raung Online Via Kalibaru Banyuwangi", Pengurus UKM Mapala Poliwangi Periode 2019/2020, Koordinator Relawan Taman Bacaan Desa Langring Periode 2019 - 2021, & PKKMB 2018

Teknik Komputer & Jaringan

2015-2018

2018 - 2022

SMKS PGRI 2 GIRI BANYUWANGI

Peserta Lomba Cerdas Cermat, Peserta Paduan Suara, Sertifikasi Keahlian Jaringan, Prakerin Siswa

PENGALAMAN KERJA

Technical Support

April 2022 - November 2022

PT. Kinarya Alihdaya Mandiri Surabaya

- · Merancang Aplikasi Monitoring New Infra Jawa Timur berbentuk website dengan menggunakan Bahasa Pemrograman PHP Framework Laravel dengan fitur seperti Grafik Monitoring New Infra, Sitelist berupa data New Infra Jatim, Map Branch Distribution.
- Melakukan Approval Data masuk ISDP ATP Jawa Timur
- Berkordinasi dengan Engineering lain untuk penyelesaian Aplikasi New Infra
- · Memperbarui data sitelist New Infra dengan menggunakan fitur update data

IT Support

Januari 2017 - April 2017

Dinas Kominfo Banyuwangi

- Lakukan instalasi jaringan lingkup Kabupaten
- Meningkatkan sistem jaringan dan perangkat lunak yang terkendala
- Pemasangan jaringan sistem di Kabupaten Banyuwangi